臺灣高雄地方法院刑事判決　　　　　　　　　　　　　九十年度易字第四二八六號
　　公　訴　人　臺灣高雄地方法院檢察署檢察官
　　被　　　告　乙○○
右列被告因竊盜案件，經檢察官提起公訴（九十年度偵字第一七七三０號），本院判
決如左：
    主  文
乙○○無罪。
    理  由
一、公訴意旨略以：被告乙○○夥同另案被告甲○○，基於意圖為自己不法所有之概
    括犯意，先後於民國九十年七月間某日及同年九月六日凌晨一時三十分許，共同
    前往高雄市○○○路八十一號前及高雄縣鳳山市○○○路與立信街口，竊取蕭謝
    含笑所有之車牌號碼Ｐ二─六四六二號自小客車及鄭建中所有之車牌號碼ＵＤＴ
    ─一五一號輕型機車，得手後留供己用，因認被告乙○○涉有共同竊盜之罪嫌等
    語。
二、按犯罪事實應依證據認定之，無證據不得推定其犯罪事實；不能證明被告犯罪者
    ，應諭知無罪之判決，刑事訴訟法第一百五十四條、第三百零一條第一項分別定
    有明文。而刑事訴訟法上所謂認定犯罪事實之證據，係指足以認定被告確有犯罪
    行為之積極證據而言，如未能發現相當證據或證據不足以證明，自不能以推測或
    擬制之方法，以為裁判基礎，此有最高法院二十九年上字第三一○五號判例及四
    十年台上字第八十六號判例可供參照；又認定犯罪事實，所憑之證據，雖不以直
    接證據為限，間接證據亦包括在內，然無論直接或間接證據，其為訴訟上之證明
    ，須於通常一般之人均不致於有所懷疑，而得確信其為真實之程度者，始得據之
    為有罪之認定，倘其證明尚未達到此一程度，而有合理性懷疑之存在時，即無從
    為有罪之認定，此亦有最高法院七十六年台上字第四九八六號判例可資參照。
三、訊之被告乙○○堅決否認有何竊取上開車牌號碼Ｐ二─六四六二號自小客車及車
    牌號碼ＵＤＴ─一五一號機車之犯行，辯稱，伊確有偷車，惟是在九十年九月五
    日二十三時許，與友人甲○○在高雄縣大寮鄉○○○路竊取一部機車（車號不詳
    ），至於上開ＵＴＤ─一五一號機車及自用小客車均係其友人甲○○所偷，當時
    伊在場，甲○○有告知伊要偷車，惟伊並未參與等語。經查，本件公訴意旨認被
    告乙○○涉有竊盜之犯行，無非以被害人蕭謝含笑之子蕭足龍、鄭建中於警訊之
    指訴及證人甲○○於警訊之證述為其依據；然查，本件被告乙○○於警訊中稱上
    開機車及自用小客車失竊時其在場，惟係甲○○下手偷車等語，並未明確供承其
    有與甲○○共同謀議竊車或參與偷竊之行為，且於偵查及審理中亦均堅決否認有
    何竊取上開機車及自用小客車之犯行；而參之被害人蕭謝含笑之子蕭足龍、鄭建
    中於警訊之指訴僅及於車輛之失竊之時間、地點等情，至於係何人所竊其等並不
    知情，至證人甲○○固於警訊中證稱上開機車及自用小客車係被告乙○○所竊，
    惟其於審理中則改稱：其騎機車載被告，看見那台ＵＴＤ─一五一號機車沒有熄
    火，就把機車交給被告騎，去偷那部機車，被告當時有附和並沒有反對等語，又
    稱：Ｐ二─六四六二號自用小客車停在路邊發動中，其與被告騎機車經過，由其
    動手將車子開走，偷車子是其提議，被告有附和，被告當時意思就是說如果我要
    開車就去開等語（均見本院九十一年一月二十四日審判筆錄），證人甲○○先於
    警訊稱係被告下手偷車，後於審理中又稱係其所偷，先後所述不一，且依證人甲
    ○○於審理中所述內容觀之，被告乙○○僅係於證人甲○○起意行竊上開機車及
    自用小客車後詢問其意見時，消極地不為反對之表示，此與共同謀議行竊財物尚
    有不同；況被告既已坦承其在九十年九月五日二十三時許即證人甲○○竊取上開
    ＵＤＴ─一五一號機車前，其與證人甲○○在高雄縣大寮鄉○○○路竊取一部機
    車（車號不詳），之後棄置在高雄縣鳳山市鳳農市場對面等語，則被告如確有竊
    取本件之機車及自小客車，實無必要再予否認；從而被告所辯應可採信，本件自
    難僅以被害人蕭謝含笑之子蕭足龍、鄭建中於警訊之指訴及證人甲○○於警訊之
    證述，即認被告乙○○有竊取上開機車及自用小客車之行為，此外復查無其他積
    極證據足認被告有何本件竊盜之犯行，依上開說明，自屬犯罪不能證明，應為無
    罪之諭知。
四、至被告另稱其在九十年九月五日二十三時許即證人甲○○竊取上開ＵＤＴ─一五
    一號機車前，其與證人甲○○在高雄縣大寮鄉○○○路竊取一部機車（車號不詳
    ），之後棄置在高雄縣鳳山市鳳農市場對面等部分，因本件既為被告乙○○無罪
    之諭知，則此部分即無從與本件成立裁判上一罪之關係，自非本件所得審究，應
    由檢察官另行偵查，併此敘明。
據上論斷，應依刑事訴訟法第三百零一條第一項，判決如主文。
中    華    民    國    九十一    年      一      月      三十一        日
                                  臺灣高雄地方法院刑事庭
                                      法  官  林  俊  寬
右正本證明與原本無異。
如不服本判決，應於判決送達後十日內，向本院提出上訴狀。
                                      書記官  李  文  廣
中    華    民    國    九十一    年      一      月      三十一        日
